最高法院刑事判決　　　　　　九十六年度台上字第三五三五號
上　訴　人　甲○○
上列上訴人因違反毒品危害防制條例案件，不服台灣高等法院台
南分院中華民國九十六年三月十三日第二審判決（九十六年度上
訴字第五０號，起訴案號：台灣台南地方法院檢察署九十四年度
營偵字第一０一七號），提起上訴，本院判決如下：
    主  文
上訴駁回。
    理  由
按刑事訴訟法第三百七十七條規定，上訴於第三審法院，非以判
決違背法令為理由，不得為之。是提起第三審上訴，應以原判決
違背法令為理由，係屬法定要件。如果上訴理由書狀並未依據卷
內訴訟資料，具體指摘原判決不適用何種法則或如何適用不當，
或所指摘原判決違法情事，顯與法律規定得為第三審上訴理由之
違法情形，不相適合時，均應認其上訴為違背法律上之程式，予
以駁回。本件原判決認定上訴人甲○○有原判決事實欄所載販賣
第二級毒品犯行，係依憑證人陳永慶於檢察官偵查中、原審審理
時之證詞，及卷附證人陳永慶於民國九十四年三月二十日以其所
有之0000000000號行動電話聯繫上訴人所持之000
0000000號行動電話之監聽譯文一份、毒品初步檢驗報告
單及陳永慶之濫用藥物檢驗確認報告一紙，暨扣案之上訴人所持
門號0000000000號之行動電話一支、證人陳永慶持有
且向上訴人購入之安非他命一包等證據，因而維持第一審論處上
訴人連續販賣第二級毒品，累犯罪刑之判決（有期徒刑七年六月
），駁回上訴人關於此部分在第二審之上訴。已敘明所憑之證據
及認定之理由。對於上訴人矢口否認有販賣第二級毒品安非他命
予陳永慶之犯行，所辯：伊係替陳永慶代購安非他命，非伊自行
販賣安非他命予陳永慶云云，何以為卸責之詞，不足採信，亦已
依據卷內資料逐一指駁。從形式上觀察，原判決並無違背法令之
情形存在。上訴意旨略稱：原判決引述證人陳永慶於偵查中證稱
向上訴人購買安非他命五次等語為論罪依據，惟證人於偵查中係
證稱向「阿明」購買安非他命四、五次，在次數上顯不一致，而
有矛盾之違法。又原審對監聽譯文斷章取義，以為認定上訴人販
賣第二級毒品罪之依據，有採證與卷存證據不相適合之違法。再
共犯自白不得作為有罪判決之唯一依據，況證人陳永慶為求減輕
刑責，更應有補強證據確信其供述為真實，原判決僅以證人陳永
慶偵查中不利上訴人之證詞為論罪依據，有適用法則不當之違法
云云。經查：按證據之取捨及證據證明力如何，均屬事實審法院
得自由裁量、判斷之職權，苟其此項裁量、判斷，並不悖乎通常
一般之人日常生活經驗之定則或論理法則，又於判決內論敘其何
以作此判斷之心證理由者，即不得任意指摘其為違法，據為提起
第三審上訴之合法理由。而認定犯罪事實所憑之證據，並不以直
接證據為限，間接證據亦包括在內，審理事實之法院綜合卷內之
直接、間接證據，本於推理作用，於通常一般之人均不致有所懷
疑，得確信其為真實之程度者，即得據之為有罪之認定。又施用
毒品者所稱其向某人買受毒品之指證，不得作為有罪判決之唯一
證據，仍須調查其他必要之證據，以察其是否與事實相符，亦即
施用毒品者之指證，其真實性有待其他必要證據加以補強。然所
謂必要之補強證據，並不以證明販賣毒品犯罪構成要件之全部事
實為必要，但以與施用者之指證具有相當之關聯性為前提，其經
與施用者之指證綜合判斷，已達於通常一般人均不致有所懷疑，
而得確信施用者之指證為真實者，即得為有罪之認定。本件原判
決已敘明，證人陳永慶於偵查中已證述：自九十四年一月中旬開
始至三月二十六日向「阿明」購買過安非他命四、五次，地點都
是在他住處；「阿明」即是甲○○等語明確。參以證人陳永慶與
上訴人於九十四年三月二十日之行動電話通聯譯文：「Ａ（陳永
慶）：你說一錢多少，五千（新台幣、下同）拿不到嗎；Ｂ（甲
○○）：如果是你要的可以」；「Ａ（甲○○）：慶阿，東西來
了過來拿；Ｂ（陳永慶）：半兩嗎；Ａ：沒有……；Ｂ：一錢嗎
；Ａ：對阿……」等語以觀，證人陳永慶欲購買毒品之價格及可
取得之數量，完全取決於上訴人，若非上訴人本身即販毒者，豈
有自行決定交易金額之理。上情核與證人陳永慶嗣於第一審審判
期日審判長訊問時，所證：「（請甲○○去買毒品四、五次，各
多少錢？）有兩次二千元、另外兩次一千元，最後一次是五千元
。」等情節相符。核與證據法則並無違背。原判決綜合本件相關
證據，認定上訴人有本件犯行，就案內有關證據，本於調查所得
心證，分別定其取捨而為事實上之判斷，均已於理由內詳加說明
。並無上訴意旨所指之違背法令。其餘上訴意旨，無非係對事實
審法院採證認事之職權行使及原審已調查、理由已說明之事項，
仍執陳詞再為事實上之爭執，及指其有毒品危害防制條例第十七
條之情形，均非適法之上訴第三審理由。衡以上述說明，應認其
上訴為違背法律上之程式，予以駁回。
據上論結，應依刑事訴訟法第三百九十五條前段，判決如主文。
中　　華　　民　　國　九十六　年　　六　　月　二十九　日
                      最高法院刑事第九庭
                          審判長法官  洪　清　江
                                法官  石　木　欽
                                法官  李　伯　道
                                法官  林　勤　純
                                法官  陳　晴　教
      本件正本證明與原本無異
                                      書  記  官
中　　華　　民　　國　九十六　年　　七　　月　　六　　日
                                                      Ｑ
